臺灣臺北地方法院交通事件裁定　　　　 94年度交聲字第275號
原處分機關　臺北市交通事件裁決所
異　議　人
即受處分人　甲○○
上列受處分人因違反道路交通管理處罰條例事件，對於臺北市交
通事件裁決所中華民國94年3月3日所為之處分（原處分案號：北
市裁三字第裁22-A5J802057號）聲明異議，本院裁定如下：
    主  文
異議駁回。
    理  由
一、按汽車駕駛人，駕駛汽車不遵守道路交通標誌、標線、號誌
    之指示者，處新臺幣（下同）900元以上1800 元以下罰鍰，
    並記違規點數1 點，道路交通管理處罰條例第60條第2項第3
    款、第63條第1項第1款分別定有明文。次按大貨車，係指總
    重量逾3500 公斤之貨車，道路交通安全規則第3條第2款第1
    目規定甚明。
二、本件異議人即受處分人甲○○於民國94年1月2日19時26分許
    ，駕駛車牌號碼BS-675 號自用大貨車（總重量6.5噸），行
    駛在設有「禁止大貨車進入」交通標誌之市○○道○○道路
    西往東方向，經警當場攔停舉發，嗣經臺北市交通事件裁決
    所以異議人違反道路交通管理處罰條例第60條第2項第3款規
    定裁處罰鍰900元，並依同條例第63條第1項第1款規定記違
    規點數1點之事實，有臺北市政府警察局掌電字第A5J802057
    號舉發違反道路交通管理事件通知單、臺北市交通事件裁決
    所94年3月3日北市裁三字第裁22-A5J802057號違反道路交通
    管理事件裁決書各1件在卷可憑。
三、本件異議人固坦承其於前揭時間，駕駛上開總重量6.5 噸之
    大貨車，行駛於市○○道○○道路西往東方向，為警攔停舉
    發之事實，惟辯稱：自91年11月1日起總重6.5噸之大貨車不
    在管制範圍內云云，並提出臺北市政府91年10月9日府交一
    字第09106833901號公告1份為證。
四、經查：
  (一)臺北市市○○道○○道路自87年6月興建完成開放通車時起，
    即施實全線禁行大貨車之管制措施，迄今並未更改該項管制
    ；且市○○道○○道路於臺北市市區○○○道處，設有「道
    路指定四輪以上汽車專用『遵23』（大貨車除外）」之管制
    牌面，另由忠孝橋及環東大道銜接市○○道○○道路之入口
    匝道則設有「禁止大貨車及聯結車進入『禁4』」之管制牌
    面，有臺北市政府交通局94年4月18日北市交一字第0943166
    4000號函1件及臺北市政府警察局大同分局94年4月11日北市
    警同分交字第09431364300號函暨市○○道○○道路入口匝
    道設置禁行大貨車管制牌面之照片6幀存卷足佐。
  (二)其次，目前臺北市區道路禁止大貨車行駛之方式如下：(1)於
    公告禁止大貨車（逾6.5噸）及聯結車通行範圍路線，逾6.5
    噸以上之大貨車或聯結車須向臺北市政府警察局交通警察大
    隊提出申請核發通行證，始可行經管制路線，6.5噸以下之
    大貨車雖不受公告範圍之管制，惟仍應依照道路交通號誌、
    標線、標誌行駛，故若公告範圍內另設有管制牌面（即標誌
    ），則應依管制牌面之規定。(2)若不在公告禁止大貨車及聯
    結車通行範圍路線，則依管制牌面之規定。臺北市市○○道
    ○○道路屬臺北市政府公告禁止大貨車（逾6.5噸）及聯結
    車通行範圍，又設有禁止大貨車進入之管制牌面，故應依牌
    面之規定，禁行3.5噸以上之大貨車，此經臺北市政府交通
    局以94年5月9日北市交一字第09432008500號函釋甚明。
  (三)查本件異議人所駕駛之車牌號碼BS-675號自用大貨車總重量
    為6.5噸，有行車執照影本1紙附卷可稽。參諸上開說明，該
    總重量6.5噸之大貨車行駛於臺北市公告禁止大貨車（逾6.5
    噸）及聯結車通行範圍路線時，固毋庸申請核發通行證，惟
    仍應依道路交通號誌、標線、標誌行駛。臺北市市○○道○
    ○道路既設有「禁止大貨車」進入之管制牌面（交通標誌）
    ，而所稱「大貨車」，依道路交通安全規則規定係指重量逾
    3500公斤之貨車，則異議人所駕駛之車牌號碼BS-675號總重
    6.5噸之大貨車自禁止行駛於臺北市市○○道○○道路，甚
    為明確。至異議人提出之臺北市政府91年10月9日府交一字
    第09106833901號公告，係針對總重逾6.5公噸之大貨車及聯
    結車行駛禁止通行範圍路線應申請核發通行證之公告，此觀
    諸該公告記載內容即明，異議人駕駛6.5公噸之大貨車，仍
    應依照道路交通號誌、標線、標誌行駛。是以異議人辯稱上
    情，尚無足採。從而原處分機關據以依法處分，核無違誤。
    本件異議為無理由，應予駁回。
據上論斷，應依道路交通案件處理辦法第19條，裁定如主文。
　日
中　　華　　民　　國　　94　　年　　5 　　月　　30　　日
              臺灣臺北地方法院交通法庭
                              法    官　張筱琪
以上正本證明與原本無異
如不服本裁定應於送達後5日內向本院提出抗告狀
      　　　　　　　　　　　　書記官　李玟郁
中　　華　　民　　國　　94　　年　　6 　　月　　3 　　日
